【裁判字號】    98,交聲更,15
【裁判日期】    990317
【裁判案由】    違反道路交通管理處罰條例
【裁判全文】
臺灣宜蘭地方法院交通事件裁定        98年度交聲更字第15號
移送機關    交通部公路總局臺北區監理所宜蘭監理站
異  議  人
即受處分人  乙○○
上列異議人因違反道路交通管理處罰條例案件，對於交通部公路
總局臺北區監理所宜蘭監理站於民國98年8月18日所為之處分（
宜監字第裁43-Q00000000號）聲明異議，異議人不服本院於98年
10月26日所為98年度交聲字第334號裁定，提起抗告，經臺灣高
等法院以98年度交抗字第2775號裁定撤銷原裁定發回更審，本院
更為裁定如下：
    主  文
異議駁回。
    理  由
一、原處分意旨略以：異議人即受處分人乙○○駕駛車牌號碼48
    39-TP號自用小客車，於民國98年7月28日凌晨1時58分許，
    行經宜蘭縣羅東鎮○○路16號前，因拒絕酒測經警舉發違規
    ，原處分機關調查後，仍異議人前揭違規事實明確，依道路
    交通管理處罰條例第35條第4項規定，裁處罰鍰新臺幣6萬元
    ，並吊銷駕駛執照。
二、異議意旨略以：異議人當時係與丙○○在路邊講話，路邊所
    停放之4839-TP號自用小客車係由丙○○所駕駛，伊並非駕
    駛人，警員卻說伊酒駕拒絕酒測，為此爰於法定期間內聲明
    異議，請求撤銷原處分等語。
三、按汽車駕駛人拒絕接受酒精濃度測試之檢定者，處新臺幣6
    萬元罰鍰，並當場移置保管該汽車及吊銷該駕駛執照，道路
    交通管理處罰條例第35條第4項定有明文。
四、經查：(一)證人即舉發員警陳清煌於本院訊問中證稱其親見異
    議人於陽明路16號（應為16巷之誤）駕駛座下車等語（見本
    院98年度交聲字第334號卷第22頁），核與在場證人丙○○
    於本院訊問時亦證稱：當天伊與朋友一起從卡拉OK出來，伊
    與伊配偶甲○○、異議人同車，伊並未駕駛前開自用小客車
    、甲○○則已醉倒坐在副駕駛座，伊這樣講就知道是誰開車
    了，伊不用講那麼多了等語相符（見本審卷第26頁）。稽之
    證人陳清煌當時係執行巡邏勤務，本於其專業，對於道路之
    人車狀況自保有一定之警覺，且於發現本件違規時，係與違
    規車輛行駛在其同一路段之對向車道，足可排除其疏失誤判
    之可能性；又異議人於原處分機關陳述意見中，亦稱證人丙
    ○○為其友人之配偶，證人丙○○當無設詞誣陷被告之理，
    上開2位證人所述自值採信，異議人親自駕駛前開自用小客
    車之事實應值認定。(二)況本件舉發過程，經證人陳清煌結證
    稱：伊在巡邏過程發現車號4839-TP自小客車沿陽明路往中
    山路方向行駛，從對向車道開過來，在陽明路16號（應為16
    巷之誤）停車，異議人從駕駛座下來後，伊前往盤查，發現
    異議人酒味很重，便詢問異議人是否喝酒，異議人承認有喝
    酒等語（見本院98年度交聲字第334號卷第22頁）；及證人
    即舉發員警陳博文證稱：當時由陳清煌帶班，伊則是騎乘機
    車跟著陳清煌巡邏，行經中山路與陽明路口時，伊看到一輛
    自用小客車在陽明路上，車子是啟動中，車門並未開啟，進
    入陽明路之後則見駕駛座的車門則是開啟的，駕駛座沒有人
    ，另有兩個人在交談。當時伊等詢問車子是誰開的，異議人
    說是他開的，詢問他有沒有喝酒，他也承認有喝酒等語（見
    本審卷第21至23頁），互核尚屬一致，並無顯然瑕疵可指，
    異議人於其等到場後，坦承其為汽車駕駛人以及飲酒之事實
    ，應屬無疑，倘異議人並非汽車駕駛人，當無向執勤員警坦
    承前揭事實之理，益徵異議人辯稱其並未駕駛前開自用小客
    車等情，不足採信。(三)綜上所述，異議人確有親自駕駛前開
    自用小客車之事實，足堪認定。
五、綜上所述，依證人陳清煌、陳博文、丙○○之證詞，異議人
    確有親自駕駛前開自用小客車之事實，洵堪認定，異議人為
    汽車駕駛人，既拒絕接受酒精濃度測試檢定，原處分機關援
    引首揭規定，裁處罰鍰新臺幣6萬元，並吊銷駕駛執照，於
    法並無不合，本件異議為無理由，應予駁回。
六、依道路交通案件處理辦法第19條，裁定如主文。
中    華    民    國    99    年    3     月    17    日
                    交通法庭  法  官  鄧晴馨
上正本證明與原本無異。
如不服本裁定，得於收受裁定正本後5日內，向本院提出抗告狀
。
                              書記官  林怡君
中    華    民    國    99    年    3     月    17    日

司法院資訊處製作；財團法人民間司法改革基金會備份。
